# 陈版您好，非同一控制下商誉问题

提问人：huxi0412 时间：2021-03-19 08:05:06
陈版，您好！
请教下，非同一控制下企业合并， 0 元收购了一家净资产为-15万元公司100%的股权，没有做评估，因为金额较小，是否可以不确认 15 万元的商誉。

回答人：chenyiwei
既然是非同一控制下合并，则合并成本与所获得的可辨认净资产公允价值份额之间的差额应在合并报表层面确认为商誉。
如果金额很小，对购买方合并报表的影响显著不重大的，则为了避免后续每年商誉减值测试的麻烦，也可以简化处理，例如一次性计入损益。